臺灣臺北地方法院民事裁定
111年度重訴字第72號
原      告  林延聰  
訴訟代理人  雷皓明律師
相  對  人 
即追加原告  林菁     (遷出國外，應受送達處所不明)
            林賢     (遷出國外，應受送達處所不明)
共      同
法定代理人  葉鶯     (非本國人，出境，應受送達處所不明)
上列聲請人與被告頂峰開發建設股份有限公司、黃國璋間給付土
地買賣價金事件，聲請追加相對人為原告，本院裁定如下：
    主  文
相對人林菁、林賢應列為本件原告。
    理  由
一、按訴訟標的對於數人必須合一確定而應共同起訴，如其中一
    人或數人拒絕同為原告而無正當理由者，法院得依原告聲請
    ，以裁定命該未起訴之人於一定期間內追加為原告。逾期未
    追加者，視為已一同起訴；第一項未共同起訴之人所在不明
    ，經原告聲請命為追加，法院認其聲請為正當者，得以裁定
    將該未起訴之人列為原告，民事訴訟法第56條之1第1項、第
    3項前段定有明文。又公同共有債權人起訴請求債務人履行
    債務，係公同共有債權之權利行使，非屬回復公同共有債權
    之請求，尚無民法第821條規定之準用；而應依同法第831條
    準用第828條第3項規定，除法律另有規定外，須得其他公同
    共有人全體之同意，或由公同共有人全體為原告，其當事人
    之適格始無欠缺。
二、本件原告主張相對人林菁、林賢為林士翔（已歿）之子女，
    自己及訴外人林士翔之父親為林忠賢，林士翔及林忠賢各於
    民國106年11月20日、110年4月18日死亡，故原告林延聰、
    林菁、林賢為林忠賢之全體繼承人。因林忠賢將臺北市○○區
    ○○段○○段000地號土地(權利範圍：1920分之155)及坐落其上
    門牌號碼同區開封街一段14巷5號之建物(權利範圍：12分之
    1)賣予被告黃國璋後，黃國璋尚有該不動產買賣價金尾款新
    臺幣(下同)4,877,576元未付，原告自得依繼承之法律關係
    及該不動產買賣契約約定，請求黃國璋給付原告4,877,576
    元及法定利息。又林忠賢另將臺北市○○區○○段○○段000地號
    土地(權利範圍：1分之1)賣予被告頂峰開發建設股份有限公
    司，頂峰開發建設股份有限公司尚有買賣價金尾款30,253,8
    50未付，原告亦得依繼承之法律關係及該不動產買賣契約約
    定，請求頂峰開發建設股份有限公司給付原告30,253,850元
    及法定利息(本院卷第14至15、37、47頁)。而林忠賢之全體
    繼承人就本件訴訟標的有合一確定之必要，應列為共同原告
    ，相對人林菁、林賢為林忠賢繼承人，但渠等及其法定代理
    人葉鶯所在不明，爰依民事訴訟法第56條之1第3項前段規定
    ，聲請命相對人林菁、林賢追加為原告等語(本院卷第12、1
    3、101頁)。
三、查被繼承人林忠賢於110年4月18日死亡，其繼承人為原告林
    延聰及相對人林菁、林賢，均未拋棄繼承等情，有繼承系統
    表、戶籍資料影本、110年4月18日死亡證明書影本、家事事
    件公告查詢可稽(本院卷第23、25、27、29、31、33頁)。而
    原告以繼承法律關係、契約約定提起本件訴訟，核屬公同共
    有債權之權利行使，依上揭說明，應由公同共有人全體起訴
    ，當事人始為適格。次查相對人林菁、林賢戶籍均註記遷出
    國外，且查無相對人林菁、林賢外國地址資料，查無葉鶯設
    籍本國資料且已出境，有外交部領事事務局111年1月28日領
    一字第1115301640號函、戶役政資訊網站查詢-親等關聯(一
    親等)、入出境資訊連結作業可證(本院卷第93、107、109頁
    )，堪認相對人林菁、林賢、葉鶯所在不明。是原告依民事
    訴訟法第56條之1第3項規定，聲請裁定命相對人林菁、林賢
    追加為本件原告，核無不合，應予准許。
四、據上論結，本件聲請為有理由，爰裁定如主文。　　
中　　華　　民　　國　　111 　年　　4 　　月　　26　　日
                  民事第二庭    法　官　林修平
以上正本係照原本作成。
如不服本裁定應於送達後10日內向本院提出抗告狀，並繳納抗告
費新臺幣1,000元。　　　　　　　　　
中　　華　　民　　國　　111 　年　　4 　　月　　26　　日
                                書記官　宇美璇